臺灣板橋地方法院刑事判決　　　　　　94年度訴字第1939號
公　訴　人　臺灣板橋地方法院檢察署檢察官
被　　　告　甲○○
上列被告因違反毒品危害防制條例案件，經檢察官提起公訴（94
年度毒偵字第 1779 號、第 3603 號、第 3814 號、第 4046 號
、第 4132 號、94 年度偵字第 12184 號）及移送併辦（94年度
毒偵字第5633號），本院於準備程序進行中，被告就被訴事實及
併案事實為有罪之陳述，經告知被告簡式審判程序之旨，並聽取
當事人之意見後，合議庭裁定由受命法官獨任進行簡式審判程序
，判決如下：
    主  文
甲○○連續施用第一級毒品，累犯，處有期徒刑壹年。扣案第一
級毒品海洛因（合計淨重零點肆公克）、內含海洛因殘渣（量
微無法析離秤重）之注射針筒壹支均沒收銷燬之；注射針筒支
、盛裝上開毒品之包裝袋玖只均沒收。
    事　實
一、甲○○前於民國八十八年間，因施用第二級毒品案件，經本
    院裁定送觀察、勒戒後，因認無繼續施用毒品之傾向，由臺
    灣板橋地方法院檢察署檢察官以八十八年度毒偵緝字第一五
    三號為不起訴處分確定。復於八十九年間，又因施用第二級
    毒品案件，經本院裁定送觀察、勒戒後，因認有繼續施用毒
    品傾向，除經本院以八十九年度毒聲字第一七五二號裁定令
    入戒治處所施以強制戒治一年，於九十年三月九日執行完畢
    出所外，並由同署檢察官提起公訴，經本院以八十九年度簡
    字第一一九號判決處有期徒刑六月確定，於九十年十二月十
    三日徒刑執行完畢出監。再於九十一年間，復因施用第一、
    二級毒品案件，經本院以九十一年度毒聲字第二一一五號裁
    定令入戒治處所施以強制戒治一年，甫於九十二年八月二十
    七日執行完畢出所，並由同署檢察官依法提起公訴，經本院
    以九十一年度訴字第一四七０號判決就其施用第一級毒品及
    第二級毒品分別判處有期徒刑八月、六月，並定應執行刑為
    有期徒刑一年確定，甫於九十三年八月二十七日徒刑執行完
    畢出監。詎甲○○仍不能戒除毒癮，於強制戒治執行完畢釋
    放後五年內，復基於施用第一級毒品之概括犯意（施用第二
    級毒品部分另案審理中），自九十四年三月間某日起至同年
    九月二十五日某時許止，連續在臺北縣鶯歌鎮○○○路六十
    二巷二十五號及臺北縣鶯歌鎮○○路一九三號等地，以將海
    洛因加水置入注射針筒注射手臂以及將海洛因摻於香煙內點
    燃吸食之方式，施用第一級毒品海洛因多次，嗣分別於下列
    時地為警查獲：(一)、於九十四年三月十八日二十二時三十分
    許，在上開地點經警查獲。(二)、於同年六月二十二日十一時
    零分許，在同樣地點為警查獲，並扣得內有海洛因殘渣（量
    微無法析離秤重）之注射針筒一支。(三)、於同年七月十一日
    十時十五分許，在同樣地點為警查獲，並扣得使用過之注射
    針筒二支。(四)、於同年七月十七日十時三十分許，在同樣地
    點經警查獲。(五)、於同年七月二十四日十一時許，在上址為
    警查獲，並扣得第一級毒品海洛因九包（合計淨重０‧四三
    公克，起訴書誤載為０‧四五公克）。(六)、在同年七月二十
    六日十九時許，在臺北縣鶯歌鎮○○路三十九號前為警查獲
    。(七)、在同年九月二十五日十五時十分許，在臺北縣鶯歌鎮
    ○○路一九三號尖山活動中心旁的廁所內經警查獲，並扣得
    使用過之注射針筒一支。
二、案經臺北縣政府警察局三峽分局及桃園縣政府警察局龜山分
    局報請臺灣板橋地方法院檢察署檢察官偵查起訴，暨臺北縣
    政府警察局三峽分局報請同署檢察官偵查後移送併辦。
    理  由
一、訊據被告甲○○對於上揭事實坦承不諱，而被告先後為警查
    獲後所採集之尿液經送檢驗結果，均呈鴉片類陽性反應，有
    臺灣尖端先進生技醫藥股份有限公司九十四年四月二十六日
    出具之濫用藥物檢驗報告一紙、臺灣檢驗科技股份有限公司
    九十四年七月十一日、同年七月二十二日、同年八月八日（
    二件）、同年八月十六日及同年十月七日出具之濫用藥物尿
    液檢驗報告共七紙在卷可稽。另有海洛因九包（合計淨重０
    ‧四三公克）、內含海洛因殘渣之注射針筒一支及使用過之
    注射針筒三支扣案可資佐證。又扣案之毒品，確含第一級毒
    品海洛因成分，此有法務部調查局九十四年九月二十三日調
    科壹字第０六００一０二八六號鑑定通知書一紙在卷可稽。
    扣案注射針筒一支內之殘渣，確均含第一級毒品海洛因成分
    ，此有臺北縣政府警察局三峽分局查獲涉嫌毒品危害防制條
    例毒品初步鑑驗報告單一紙在卷為憑。是被告之自白與事實
    相符，應堪採信。又查，被告前於八十八年間，因施用第二
    級毒品案件，經本院裁定送觀察、勒戒後，因認無繼續施用
    毒品之傾向，由臺灣板橋地方法院檢察署檢察官以八十八年
    度毒偵緝字第一五三號為不起訴處分確定。復於八十九年間
    ，又因施用第二級毒品案件，經本院裁定送觀察、勒戒後，
    因認有繼續施用毒品傾向，除經本院以八十九年度毒聲字第
    一七五二號裁定令入戒治處所施以強制戒治一年，於九十年
    三月九日執行完畢出所外。再於九十一年間，復因施用第一
    、二級毒品案件，經本院以九十一年度毒聲字第二一一五號
    裁定令入戒治處所施以強制戒治一年，甫於九十二年八月二
    十七日執行完畢出所之情，有臺灣高等法院被告前案紀錄表
    一份附卷足憑。從而，本件事證明確，被告於強制戒治執行
    完畢釋放後五年內，連續施用毒品海洛因之犯行堪以認定，
    應依法論罪科刑。
二、核被告所為，係犯毒品危害防制條例第十條第一項之施用第
    一級毒品海洛因罪，其施用毒品前後之持有行為，應為施用
    之高度行為所吸收，不另論罪。又被告先後多次施用海洛因
    之犯行，時間緊接，方法相同，所犯係構成要件相同之罪，
    顯係基於概括犯意反覆為之，為連續犯，應依刑法第五十六
    條之規定論以一罪，並加重其刑。末查，被告前於八十九年
    間，因施用第二級毒品案件，經本院以八十九年度簡字第一
    一九號判決處有期徒刑六月確定，於九十年十二月十三日徒
    刑執行完畢出監。再於九十一年間，復因施用第一、二級毒
    品案件，經本院以九十一年度訴字第一四七０號判決就其施
    用第一級毒品及第二級毒品分別判處有期徒刑八月、六月，
    並定應執行刑為有期徒刑一年確定，甫於九十三年八月二十
    七日徒刑執行完畢出監之情，有臺灣高等法院被告前案紀錄
    表在卷可稽，其於有期徒刑執行完畢後，五年內再犯有期徒
    刑以上之罪，為累犯，依法遞予加重其刑。爰審酌被告屢次
    施用海洛因，漠視法令之禁制，恣意濫用藥品，甚為可訾，
    兼衡其智識程度、犯罪動機、目的、施用期間長短，及犯罪
    後坦承施用毒品犯行等一切情狀，量處如主文所示之刑。
三、扣案第一級毒品海洛因（合計淨重０‧四三公克）及內含海
    洛因殘渣（量微無法析離秤重）之注射針筒一支，係查獲之
    毒品，不論屬於何人所有，均應依毒品危害防制條例第十八
    條第一項前段之規定，沒收銷燬之。另盛裝上開毒品之包裝
    袋九只，係被告所有供盛裝毒品所用之物；使用過之注射針
    筒三支，係被告所有供施用毒品所用之物，業據被告供承在
    卷，均依刑法第三十八條第一項第二款之規定宣告沒收。
四、又公訴人雖僅起訴被告於自九十四年三月間某日起至同年七
    月二十六日某時許止，連續在臺北縣鶯歌鎮○○○路六十二
    巷二十五號住處施用第一級毒品海洛因之犯行提起公訴，惟
　　被告其餘施用毒品犯行，與本案起訴論罪科刑部分，有連續
　　犯之裁判上一罪關係，依審判不可分之原則，應為起訴效力
　　所及，本院自應一併予以審理，附此敘明。
據上論斷，應依刑事訴訟法第 273 條之 1 第 1 項、第 299 條
第 1 項前段，毒品危害防制條例第 10 條第 1 項、第 18 條第
1 項前段，刑法第 11 條前段、第 56 條、第 47 條、第 38 條
第 1 項第 2 款，判決如主文。
本案經檢察官陳鴻濤到庭執行職務。
中　　華　　民　　國    94    年    11    月    17    日
                  刑事第七庭法  官  李  君  豪
以上正本證明與原本無異。
如不服本判決，應於送達後 10 日內向本院提出上訴狀（須附繕
本）。
                            書記官  蕭  汝  芳
中　　華　　民　　國　　94　　年　　11　　月　　18　　日
附錄本案論罪科刑法條全文：
毒品危害防制條例第10條
施用第一級毒品者，處六月以上五年以下有期徒刑。
施用第二級毒品者，處三年以下有期徒刑。
